【裁判字號】    89,簡上,27
【裁判日期】    890530
【裁判案由】    傷害
【裁判全文】
臺灣雲林地方法院刑事判決
    上  訴  人  臺灣雲林地方法院檢察署檢察官
    被      告  甲○○
    選任辯護人  廖世鐘
右上訴人因被告傷害案件，不服臺灣雲林地方法院虎尾簡易庭八十九年度虎簡字第一
一七號中華民國八十九年五月三十日第一審簡易判決（聲請案號：臺灣雲林地方法院
檢察署八十九年度偵字第一三五五號），提起上訴，本院管轄第二審之合議庭判決如
左︰
    主  文
上訴駁回。
    事  實
一、甲○○為丙○○之夫，其於民國八十九年三月二日晚上八時三十分許，在雲林縣
    斗六市○○路四十八巷八十四號住處，因向其妻丙○○質問小孩之父親為何人一
    事，進而與丙○○發生爭執，詎甲○○竟出於普通傷害之犯意，徒手毆打丙○○
    ，致丙○○受有右眼瞼瘀血２×２公分、右側頭皮下瘀血１×０．５公分及左額
    瘀血２×３公分等之傷害。
二、案經被害人丙○○訴由雲林縣警察局斗六分局報請台灣雲林地方法院檢察署檢察
    官偵查後聲請簡易判決處刑。
    理  由
一、訊據被告甲○○，對於右揭時、地徒手傷害其妻丙○○之情坦承不諱，核與告訴
    人丙○○指訴之情節相符，復有驗傷診斷書一紙附卷可稽。本件事證明確，被告
    傷害犯行洵堪認定。
二、核被告甲○○所為，係犯刑法第二百七十七條第一項之普通傷害罪。原審適用刑
    法第二百七十七條第一項、第四十一條，罰金罰鍰提高標準條例第一條前段、第
    二條，審酌被告犯罪之動機、目的、所受刺激、手段及犯後態度等一切情狀，量
    處被告拘役五十日，如易科罰金，以三百元折算一日，認事用法，核無違誤，量
    刑亦稱妥適。上訴人雖依告訴人聲請上訴意旨，以被告於犯後曾有要摔死女兒高
    靖諭之動作，及惡言恐嚇告訴人之行為，毫無悔意，而認原審量刑過輕為由，指
    摘原判決不當，惟告訴人上開所指，無非以其與證人乙○○間之對話為據，並提
    出錄音帶一捲佐證，然上開錄音帶既係於未經證人乙○○之同意下所竊錄，實已
    侵害證人乙○○之隱私權，是該錄音帶是否具有證據能力已屬可疑；又該錄音帶
    內容，僅為本院審理外之談話，而證人乙○○則到庭證明，否認被告有要將高靖
    喻摔死之動作及恐嚇告訴人之話語；復觀告訴人所提出之錄音帶譯文內容，亦無
    提及被告恐嚇告訴人之情事，足見告訴人上開所指尚乏依據。是上訴人上訴意旨
    指摘原判決量刑過輕等情而提起上訴，為無理由，應予駁回。
據上論斷，應依刑事訴訟法第四百五十五條之一第三項、第三百六十八條，判決如主
文。
本案經檢察官王富哲到庭執行職務。
中      華      民      國      八十九      年    十二    月    十一    日
                                         臺灣雲林地方法院刑事第一庭
                                           審判長法官  康  樹  正
                                           法      官  唐  光  義
                                           法      官  廖  國  勝
右正本證明與原本無異。
不得上訴。
                                           書  記  官  顏  錦  清
中      華      民      國      八十九      年    十二    月    十一    日


司法院資訊處製作；財團法人民間司法改革基金會備份。
